Minutes et répertoires du notaire Simon de LA BARDE, février 1588 - 2 septembre 1604 (étude VI)
Archives nationales
- Minutes de Simon de LA BARDE, février 1588 - 2 septembre 1604; MC/ET/VI/145 - MC/ET/VI/174
  - Minutes. 1602, MC/ET/VI/170; registre
    - Bail pour quatre ans, par Germaine Durand, veuve de Germain Pilon, demeurant en l'île du Palais, en son nom et comme tutrice de ses enfants mineurs, d'un petit corps d'hôtel sis rue de la Grande-Bretonnerie, à Thomas Rochereau, compagnon brodeur, moyennant un loyer annuel de 60 livres tournois., 18 novembre 1602; MC/ET/VI/170
      Documents du Minutier central concernant les peintres, sculpteurs et graveurs au XVIIe siècle (1600-1650) [études I à X, 1955 actes], par Marie-Antoinette Fleury, tome I, Paris, S.E.V.P.E.N, 1969, p. 545 (instrument de recherche imprimé dématérialisé, certaines notices sont plus détaillées dans la version intégrale accessible en ligne par la rubrique 'Autres instruments de recherche', voir contexte dans le Plan d’orientation général - Notaires de Paris, guides thématiques du Minutier).
      bail; Grande-Bretonnerie (rue de la); Cité (île de la); Durand, Germaine; Pilon (veuve); Pilon, Germain; Rochereau, Thomas; brodeur
    - Cocqueley, Lazare conseiller roi du parlement et chanoine de l'église de Paris, 21 novembre 1602; MC/ET/VI/170
      Cocqueley, Lazare; chanoine
    - Boucherat, Nicolas docteur en théologie abbé de Vaucelles, 22 novembre 1602; MC/ET/VI/170
      Boucherat, Nicolas; docteur d'université
    - Constitution par Edme de Lacroix, Abbé et général de l'ordre de Citeaux, et par Nicolas Largentier, à Lazare Cocquelay; (2 actes), 22 novembre 1602; MC/ET/VI/170
      constitution de rente; Cocqueley, Lazare; Lacroix, Edme de; Largentier, Nicolas (seigneur de Vaucemain)
    - Bonfons, Nicolas marchand libraire, 5 décembre 1602; MC/ET/VI/170
      Bonfons, Nicolas; libraire
    - LARGENTIER Nicolas sieur de Vaucemain, 5 décembre 1602; MC/ET/VI/170
    - ARRAS (Loys d') avocat en parlement ARRAS (Jehan d') prêtre régent en l'Université de Paris, 6 décembre 1602; MC/ET/VI/170
      Arras, Louis d'; Arras, Jean d'
    - GIRARD Gilles docteur régent en la faculté de médecine de l'Université de Paris § Bail par la veuve de Gilles Girard, 6 décembre 1602; MC/ET/VI/170
      bail; Girard, Gilles
    - VÉROLE MALADIE (Maladie de) § Transaction de dommages et intérêts demandés par une nourrice qui a été contaminée par l'enfant qu'elle allaitait. Elle serait soignée et passée aux frais du père et recevra 42 l. roi des gages., 6 décembre 1602; MC/ET/VI/170
      Verole (maladie de)
      accord; nourrice
    - MALADIE VEROLE (maladie de) § Dommages et intérêts, 6 décembre 1602; MC/ET/VI/170
    - Contrat de mariage entre Claude Du Pille, maître pâtissier-oublayer, demeurant rue Galande, paroisse Saint-Étienne-du-Mont, d'une part, et Marie Pitois, fille de Odet Pitois, bourgeois de Paris, décédé, et de Marie Lezillon, décédée, d'autre part., 9 décembre 1602; MC/ET/VI/170
      Honorable homme Jean Bourgeois, bourgeois de Paris, demeurant au Marché Neuf, paroisse Saint-Germain-le-Vieil, tuteur, curateur, stipulant pour la future
      contrat de mariage; Galande (rue); Saint-Germain-le-Vieux (paroisse); Bourgeois, Jean; Du Pille, Claude; Lezillon, Marie; Pitois, Marie; Pitois, Odet; pâtissier
    - AVOCAT en parlement COQUELEY Claude, 12 décembre 1602; MC/ET/VI/170
    - Viole, Guillaume chanoine de Champeaux, 12 décembre 1602; MC/ET/VI/170
      Viole, Guillaume; chanoine
    - DULAC (Lancelot) chevalier seigneur de Chamerolles, 12 décembre 1602; MC/ET/VI/170
      Dulac,Lancelot, chevalier seigneur de Chamerolles
    - Fuzée, Guillaume écuyer seigneur de Bierville, 14 décembre 1602; MC/ET/VI/170
      Fuzée, Guillaume, seigneur de Bierville
    - AVOCAT du conseil du roi et conseiller PASQUIER (Etienne), 16 décembre 1602 - 19 décembre 1602; MC/ET/VI/170
      Pasquier, Etienne; avocat aux conseils (Ancien Régime)
    - DE LA CLICHE (Jean) brodeur au fbg Saint-Marcel, 16 décembre 1602; MC/ET/VI/170
      De La Cliche, Jean; Delacliche, Jean; La Cliche, Jean de; brodeur
    - VIOLE Guillaume, 16 décembre 1602; MC/ET/VI/170
    - Quittance donnée par Sébastien Paty, maître peintre, demeurant rue des Juifs, et par Michelle Pijart, sa femme, veuve en premières noces de Jean Despien, maître peintre, en son nom et au nom de Marie et Jean Despien, enfants mineurs de ladite Pijart, à Marie Delafaye, veuve de Jean Corné, tapissier et valet de chambre du cardinal de Bourbon, à Nicolas Letailleur, juré aulneur de draps, demeurant rue de la Halle-aux-toiles, et à François Bignon, sergent à verge au Châtelet, de la somme de 135 livres pour le rachat et les arrérages de 8 livres 6 sols 8 deniers de rente., 3 mars 1603; MC/ET/VI/170
      quittance; Juifs (rue des); Bignon, François; Corné (veuve); Corné, Jean; Delafaye, Marie; Despien, Jean; Despien, Marie; Letailleur, Nicolas; Paty, Sébastien; Pijart, Michèle; peintre; auxiliaire de justice; tapissier; employé de maison
  - Minutes. 1602, MC/ET/VI/171
    - Lafayette, Madeleine de, 1er février 1602; MC/ET/VI/171
      Lafayette, Madeleine de
    - BOURBON Henry de, 13 février 1602; MC/ET/VI/171
      Bourbon, Henry de
    - GOURGOURON (Valentin) maître maçon, 1er mars 1602; MC/ET/VI/171
      Gourgouron, Valentin; maçon
    - Apprentissage de doreur sur cuir, 2 mars 1602; MC/ET/VI/171
    - Inventaire, lors de la séparation de biens d'entre Jacques Boulanger et Estiennette Bernard, sa femme., 4 mars 1602; MC/ET/VI/171
      inventaire; Boulanger, Jacques; Bernard, Estiennette
    - Largentier, Nicolas § Engagement d'un jardinier, 13 mars 1602; MC/ET/VI/171
      Largentier, Nicolas, seigneur de Vaucemain; jardinier
    - CHARPENTERIE § Marché de. .. pour une maison rue de la Huchette, 22 mars 1602; MC/ET/VI/171
      marché; Huchette (rue de la)
    - Bernardy, André marchand fréquentant les foires de Lyon § Transport, 26 mars 1602; MC/ET/VI/171
      cession; Lyon (Rhône); Bernardy, André
    - VILLERS SAINT PAUL (Charlotte de) § Inventaire de Pierre de Launay dressé à la requête de Charlotte de Villers-Saint-Paul, sa veuve., 27 mars 1602; MC/ET/VI/171
      inventaire après décès; Villers-Saint-Paul, Charlotte de; Launay, Pierre de
    - BONFONS (Nicolas) marchand libraire en l'Université de Paris demeurant rue Neuve Saint-Denis, 13 avril 1602; MC/ET/VI/171
    - MARCHÉ NEUF § Tréteaux au marché neuf pour la vente de boulangerie, 17 avril 1602; MC/ET/VI/171
    - BONIGALLE (Thomas de), 30 avril 1602; MC/ET/VI/171
    - MARLY maison à § Marché de maçonnerie et couverture., 5 mai 1602; MC/ET/VI/171
    - Barbanson, Loys demeurant à Varennes en Picardie près Noyon. § Procuration par Loys BARBANSON, 10 mai 1602; MC/ET/VI/171
      procuration; Barbanson, Loys
    - DES URSINS (Catherine), 13 mai 1602; MC/ET/VI/171
      Des Ursins, Catherine
    - PICQUET (Jean) maître vitrier § Procuration par sa veuve, 24 mai 1602; MC/ET/VI/171
      procuration; Picquet, Jean; vitrier
    - Cession d'Office de parcheminier du roi, 24 mai 1602; MC/ET/VI/171
    - TAILLEUR DE PIERRE Seing manuel § Contrat d'alloué, 26 mai 1602; MC/ET/VI/171
    - Bonigalle (Thomas de) 1er huissier du roi en son trésor § Marché de menuiserie à sa ferme de Nancy., 5 juin 1602; MC/ET/VI/171
      marché; Bonigalle, Thomas de; huissier de justice
    - HUISSIER premier, du roi en son trésor BONIGALLE (Thomas de) § Marché de menuiserie, 5 juin 1602; MC/ET/VI/171
      marché; Bonigalle, Thomas de
    - MARLY (liaison à) § Marché de charpenterie par la maison d'Etienne Oudet, 17 juin 1602; MC/ET/VI/171
    - VALET de chambre, horloger Martinot, Denis, 20 juin 1602; MC/ET/VI/171
      Martinot, Denis; officier de la Chambre du roi (Ancien Régime); horloger
    - JARDINIER § Apprentissage de. .., 22 juin 1602; MC/ET/VI/171
      contrat d'apprentissage; jardinier
    - HURAULT DE L'HOPITAL (Paul) archevêque d'Aix et sa famille, 22 juin 1602; MC/ET/VI/171
      Hurault De L'Hopital, Paul
    - MENUISIER Apprentissage de § Contrat d'apprentissage, 22 juin 1602; MC/ET/VI/171
      contrat d'apprentissage; menuisier
    - CLERMONT Georges marquis de § 4 actes, 28 juin 1602; MC/ET/VI/171
      Clermont, Georges (marquis de)
    - FONDEUR EN TERRE ET SABLE § Contrat d'apprentissage de. .., 29 juin 1602; MC/ET/VI/171
      contrat d'apprentissage; fondeur
    - RUE DE LA CALLANDRE maison du Grand Cerf, appartenant à la fabrique de Saint-Germain le Vieil § Marché de maçonnerie pour. .. Anthoine Desnots maçon, 3 juillet 1602; MC/ET/VI/171
      marché; Desnots, Anthoine; maçon
    - COMPANS Louis de, 5 juillet 1602; MC/ET/VI/171
      Compans, Loys de
    - ARQUEBUSES § Marché pour ARQUEBUSES, 9 juillet 1602; MC/ET/VI/171
    - COUTURIERE à HABITS D'ENFANTS § Apprentissage d', 13 juillet 1602; MC/ET/VI/171
      contrat d'apprentissage; tailleur d'habits
    - BOUES ET IMMONDICES rue Barillerie, Pelleterie, Gervais Laurent § Marché pour l'enlèvement des BOUES ET IMMONDICES, 7 août 1602; MC/ET/VI/171
    - GOUFFIER (Louis) C/te/ de Maulevrier, 9 août 1602; MC/ET/VI/171
      Gouffier, Louis, comte de Maulevrier
    - LE BOUTHILIER (Jehan) Ecuyer sieur d'Hollebec duché d'Alençon, 22 août 1602; MC/ET/VI/171
      Alençon (Orne); Le Bouthilier, Jehan, sieur d'Hollebec
    - BALSAC Henry de, 18 septembre 1602; MC/ET/VI/171
      Balzac, henry de
    - Inventaire après décès de Jehan Frontefer, chargeur de bois en charrette au port de l'Ecole Saint-Germain, 21 octobre 1602; MC/ET/VI/171
      tabl. histoire de Tobie, des Pantalons
      inventaire après décès; Frontefer, Jehan
  - Minutes. 1603, MC/ET/VI/172/A; registre
    Ancienne(s) cote(s):
    ET/VI/172
    - Contrat de mariage entre Bonaventure Chermette, maître cordonnier, demeurant rue Montorgueil, paroisse Saint-Sauveur, d'une part, et Anne David, majeure, fille de Pierre David, décédé, et de Jeanne Waramet, d'autre part., 1er janvier 1603; MC/ET/VI/172/A
      contrat de mariage; Montorgueil (rue); Chermette, Bonaventure; David, Anne; David, Pierre; Waramet, Jeanne; cordonnier
    - Transport par Ambrois et Augustin Raggis, banquiers à Anvers., 3 janvier 1603; MC/ET/VI/172/A
      cession; Raggis, Ambroise; Raggis, Augustin
    - Lettres de change. 2 actes., 3 janvier 1603; MC/ET/VI/172/A
    - Contrat de mariage entre Pierre Breton, âgé de 23 ans, laboureur de vignes, demeurant à Fontenay, sous le bois de Vincennes, fils de Jean Breton, décédé, laboureur, demeurant à Fontenay, et de Marie Maugin, décédée, d'une part, et Jeanne Houzel, veuve, demeurant à Fontenay, veuve de Jean Perichart, laboureur de vignes, d'autre part., 3 janvier 1603; MC/ET/VI/172/A
      Le futur, assisté de Pierre Breton, oncle et tuteur, laboureur à Fontenay.
      contrat de mariage; Fontenay-sous-Bois (Val-de-Marne); Vincennes (Val-de-Marne); Breton, Jean; Breton, Pierre; Houzel, Jeanne; Maugin, Marie; Perichart, Jean; agriculteur; agriculteur
    - Antoine Lasné, trésorier de Louis de Lorraine, abbé de Saint-Denis., 8 janvier 1603; MC/ET/VI/172/A
      Lasné, Antoine; abbé
    - Contrat de mariage entre André Prieur, compagnon boulanger, demeurant faubourg Saint-Martin, paroisse Saint-Laurent, fils de André Prieur, décédé, laboureur, et de Jeanne Gondé, décédée, d'une part, et Andrée Dosné, âgée de 24 ans, servante au service de Germain Gouffé, conseiller et substitut du procureur du roi au Châtelet de Paris, fille de Claude Dosné, cordier, demeurant à Courcy-en-Brie, d'autre part., 12 janvier 1603; MC/ET/VI/172/A
      contrat de mariage; Saint-Martin (faubourg); Dosné, Andrée; Dosné, Claude; Gondé, Jeanne; Gouffé, Germain; Prieur, André; boulanger; cordier; employé de maison; agriculteur
    - Remise de lettres de change., 20 janvier 1603; MC/ET/VI/172/A
    - Contrat de mariage entre Charles Bacquet, âgé de 26 ans, compagnon tailleur d'habits, demeurant rue Montorgueil, paroisse Saint-Sauveur, fils de Martin Bacquet, décédé, tailleur d'habits, demeurant à Hargicourt, en Picardie, et de Marie Fouquet, décédée, d'une part, et Geneviève Lebegue, fille de Nicolas Lebegue, décédé, maître tailleur, et de Jeanne Cassier, demeurant rue Neuve-Notre-Dame, paroisse Sainte-Geneviève-des-Ardents, d'autre part., 30 janvier 1603; MC/ET/VI/172/A
      La mère de la future est remariée avec Jean Aumont, maître tailleur d'habits; les parents de la future stipulent pour elle.
      contrat de mariage; Hargicourt (Somme); Montorgueil (rue); Neuve-Notre-Dame (rue); Picardie (France, région administrative); Aumont, Jean; Bacquet, Charles; Bacquet, Martin; Cassier, Jeanne; Fouquet, Marie; Lebegue, Geneviève; Lebegue, Nicolas; tailleur d'habits
    - Deux actes concernant Gilles Viole, avocat au Parlement., 5-15 février 1603; MC/ET/VI/172/A
      Viole, Gilles
    - Bail par Jacques Cousinot, docteur régent en la faculté de médecine à Paris., 13 février 1603; MC/ET/VI/172/A
      bail; Cousinot, Jacques
    - Obligation concernant Etienne Pasquier, avocat général en la Chambre des comptes., 14 février 1603; MC/ET/VI/172/A
      obligation; Pasquier, Etienne
    - Madeleine de La Fayette., 19 février 1603; MC/ET/VI/172/A
    - Jean Haultain, docteur régent en la faculté de médecine de Paris., 7 mars 1603; MC/ET/VI/172/A
      Haultain, Jehan
    - Famille de Cumont., 10 mars 1603; MC/ET/VI/172/A
      Cumont (famille de)
    - Transaction au sujet de coups et blessures., 12 mars 1603; MC/ET/VI/172/A
      accord
    - Acte par Louis de Compans, secrétaire ordinaire de la Chambre du roi, demeurant rue du Petit-Cloître-Saint-Martial, à Pierre Chappelain, mouleur de bois, bourgeois de Paris., 14 mars 1603; MC/ET/VI/172/A
      Compans, Loys de; Chappelain, Pierre; secrétaire du roi (Ancien Régime); officier de la Chambre du roi (Ancien Régime); officier civil (Ancien Régime)
    - Cession par la veuve de Lambert Hotman, marchand orfèvre, à Agnan Feuillet, orfèvre., 23 mars 1603; MC/ET/VI/172/A
      cession; Hotman, Lambert; Feuillet, Agnan; orfèvre
    - Jean de Collozi, maître et marchand doreur sur cuir., 26 mars 1603; MC/ET/VI/172/A
      Collezi, Jean de; décorateur; commerçant
    - Deux actes concernant Théodore Pasquier, avocat général en la Chambre des comptes., 27 mars 1603; MC/ET/VI/172/A
      Pasquier, Théodore
    - Contrat de mariage de Jacques Le Voyer de La Chapelle, gentilhomme de la maison d'Epernon, avec Marie Jourdain., 28 mars 1603; MC/ET/VI/172/A
      contrat de mariage; Le Voyer de La Chapelle, Jacques; Jourdain, Marie
    - Pêcheurs à engins., 28 mars 1603; MC/ET/VI/172/A
      marin-pêcheur
    - Quittance d'Etienne de Lamet, avocat en la cour de Parlement, commissaire établi du régime et gouvernement des coches de France., 2 avril 1603; MC/ET/VI/172/A
      quittance; Lamet, Etienne de; avocat
    - Quittance par Laurent Regnart, secrétaire du prince de Condé, à Catherine des Ursins., 3 avril 1603; MC/ET/VI/172/A
      quittance; Regnart Laurent; Des Ursins, Catherine
    - Transport de rente par Jacques Diveray, garde des prisons du Petit Châtelet, à Martin Diveray, son frère, greffier de la conciergerie du Palais., 4 avril 1603; MC/ET/VI/172/A
      transport de droits; Diveray, Jacques; Diveray, Martin
    - Obligation par Guy de Lusignan de Saint-Gelais, demeurant à Bordeaux, envers l'évêque de Comminges., 5 avril 1603; MC/ET/VI/172/A
      obligation; Lusignan, Gui de; évêque
    - Quittance par Pierre Jailhier, laboureur à Tresac en Auvergne (peut-être Trizac), à Pierre Albessart, marchand en Auvergne, résidant à Auglere (peut-être Auglard), trafiquant en Espagne, d'une somme de 300 ducats., 10 avril 1603; MC/ET/VI/172/A
      quittance; Albessart, Pierre; Jailhier, Pierre
    - Transport de rente concernant Etienne Pasquier, avocat général en la Chambre des comptes., 10 avril 1603; MC/ET/VI/172/A
      transport de droits; Pasquier, Etienne
    - Vente par Jeanne Niceron, veuve de Guillaume Erondelle, maître orfèvre, bourgeois de Paris, demeurant rue de l'Erondelle, de deux forges pour orfèvre sur le Pont aux Changeurs, à Noël Jaloux, maître orfèvre, bourgeois de Paris, moyennant 1172 livres., 21 avril 1603; MC/ET/VI/172/A
      acte de vente; Niceron, Jeanne; Erondelle, Guillaume; Jaloux, Noël
    - Accord entre Denis Tabart, chantre ordinaire de la chapelle de musique du roi, d'une part, et Claude Boursier, chapelain ordinaire de la Sainte-Chapelle, d'autre part, portant cession par Tabart de sa charge de chantre, à la réserve du titre, qu'il désire conserver, et d'une somme de 120 livres de pension, sa vie durant, que Boursier devra lui servir sur les quatre premiers mois de son semestre. Cette cession doit recevoir l'acceptation de M. de Lodève, maître de la chapelle de musique du roi., 24 avril 1603; MC/ET/VI/172/A
      1603, 23 avril. Procuration en blanc, par Denis Tabart, pour se démettre de sa charge en faveur de Claude Boursier.
      Informations concernant le classement et la cotation du document:
      La cote donnée par l'instrument de recherche imprimé (MC/ET/VI/172) a été mise à jour; la cote est MC/ET/VI/172/A.
      Lodève, (? de); Tabart, Denis
    - Rachat de rente aux chapelains de l'ancienne communauté de l'Eglise de Paris., 1er mai 1603; MC/ET/VI/172/A
    - Constitution de Pierre Chappelain, conseiller et trésorier général des finances de la duchesse de Mercoeur., 1er mai 1603; MC/ET/VI/172/A
      constitution de rente; Chappellain, Pierre
    - Constitution par Antoine Chappelain, sieur de Palleteau., 1er mai 1603; MC/ET/VI/172/A
      constitution de rente; Chappellain, Antoine (sieur de Palleteau)
    - Transport par Pierre Beauchamps, violon ordinaire de la chambre du roi, demeurant rue Saint-Séverin, et par Marguerite de Brie, sa femme, à Antoine Andreossy, bourgeois de Paris, demeurant même rue, d'une rente de 33 écus un tiers, moyennant la somme de 1433 livres., 2 mai 1603; MC/ET/VI/172/A
      Documents du Minutier central concernant l'histoire de la musique (1600-1650), par Madeleine Jurgens, tome I [études I à X, 1763 actes], Paris, Archives nationales, 1967, p. 127 (instrument de recherche imprimé dématérialisé, certaines notices sont plus détaillées dans la version intégrale accessible en ligne par la rubrique 'Autres instruments de recherche', voir contexte dans le Plan d’orientation général - Notaires de Paris, guides thématiques du Minutier).
      Beauchamps, Pierre; de Brie, Marguerite; Andreossy, Antoine; officier de la Chambre du roi (Ancien Régime)
    - Rachat de rente aux chapelains de l'ancienne communauté de l'Eglise de Paris., 3 mai 1603; MC/ET/VI/172/A
    - Bail à Agnain Tevenyer, dit Chaalons, marchand menuisier à Orléans., 6 mai 1603; MC/ET/VI/172/A
      bail; Orléans (Loiret); Tevenyer, Agnen; Tevenyer, Aguen; menuisier
    - Constitution à Pierre Corbault, marchand libraire., 9 mai 1603; MC/ET/VI/172/A
      constitution de rente; Corbault, Pierre; libraire
    - Bail par Germaine Durand, veuve de Germain Pilon., 9 mai 1603; MC/ET/VI/172/A
      bail; Durand, Germaine; Pilon, Germain
    - Bail à Pierre Prévost, prêtre, chapelain de Sorbonne., 9 mai 1603; MC/ET/VI/172/A
      bail; Prévost, Pierre
    - Contrat de mariage entre Toussaint Bourbon, âgé de 26 ans, marchand de vins, demeurant rue de la Huchette en la maison du Flacon, fils de François Bourbon, décédé, et de Nicole Thomas, décédée, d'une part, et Madeleine Merger, fille de Jean Merger, décédé, maître tailleur d'habits, et de Gillette Duvigner, demeurant rue de la Huchette, paroisse Saint-Séverin, d'autre part., 19 mai 1603; MC/ET/VI/172/A
      Précisions sur les lieux: Paris--Huchette (rue de la, maison du Flacon)
      contrat de mariage; Flacon (enseigne du); Huchette (rue de la); Bourbon, François; Bourbon, Toussaint; Duvigner, Gillette; Merger, Jean; Merger, Madeleine; Thomas, Nicolas; commerçant; tailleur d'habits
    - Vente d'une chambre haute et grenier au dessus faisant partie d'une maison à Saint-Cloud concernant Urbain de Beaurain., 23 mai 1603; MC/ET/VI/172/A
      acte de vente; Beaurain, Urbain de; marin-pêcheur
    - Contrat de mariage entre Martin Novel, compagnon tondeur de draps, demeurant rue Pellecerf, à l'Enseigne de l'Ecu de France, paroisse Saint-Jacques-de-la-Boucherie, fils de Pierre Novel, décédé, maréchal, demeurant à Belleglise et de Antoinette (?), d'une part, et Jeanne Naquette, fille de Jean Naquette, tailleur d'habits, et de Jeanne Hubert, décédée, d'autre part., 22 juillet 1603; MC/ET/VI/172/A
      Le futur est natif du village de Belleglise, près Beaumont, en Beauvaisis; le père de la future est absent depuis 3 ans;.
      Précisions sur les lieux: Paris--Saint-Jacques-de-la-Boucherie (paroisse, enseigne de l'Ecu de
      contrat de mariage; Beaumont-les-Nonains (Oise); Belle-Eglise (Oise); Saint-Jacques-de-la-Boucherie (paroisse); Hubert, Jeanne; Naquette, Jean; Naquette, Jeanne; Novel, Antoinette; Novel, Martin; Novel, Pierre; maréchal-ferrant; tailleur d'habits; tisserand
    - Contrat de mariage entre Simon Passavant, maître maçon, demeurant rue Beaurepaire, paroisse Saint-Sauveur, d'une part, et Barbe Lemaire, veuve deux fois, demeurant rue Neuve-Notre-Dame à l'Enseigne de la Corne de Cerf, paroisse Sainte-Geneviève-des-Ardents, veuve de François Caboche, maître savetier, d'autre part., 26 juillet 1603; MC/ET/VI/172/A
      La future, veuve en 2èmes noces de Barthelemy Voiry, maître savetier;.
      Précisions sur les lieux: Paris--Neuve-Notre-Dame (rue, enseigne de la Corne de Cerf)
      contrat de mariage; Beaurepaire (rue); Corne de Cerf (enseigne de la); Neuve-Notre-Dame (rue); Caboche, François; Lemaire, Barbe; Passavant, Simon; Voiry, Barthélemy; maçon; bottier
    - Contrat de mariage entre Vincent Amiot, savetier, demeurant rue Saint-Victor, au collège du Cardinal-Lemoine, fils de Marin Amiot, tailleur d'habits, d'une part, et Geneviève Bonginer, fille de Richard Bonginer, décédé, maître savetier, et de Perrine Langloix, demeurant Pont Saint-Landry, paroisse Saint-Landry, d'autre part., 1er août 1603; MC/ET/VI/172/A
      La mère de la future stipule pour elle
      contrat de mariage; Cardinal Lemoine (collège du); Saint-Landry (port); Saint-Victor (rue); Amiot, Marin; Amiot, Vincent; Bonginer, Geneviève; Bonginer, Richard; Langloix, Perrine; bottier; bottier; tailleur d'habits
    - Contrat de mariage entre Louis Pillemy, âgé de 26 ans, praticien, demeurant rue Cloître Sainte-Opportune, paroisse Saint-Germain-l'Auxerrois, d'une part, et Marguerite Tieri, fille de Antoine Tieri, décédé, marchand tapissier courtepointier, et de Anne Delasault, demeurant rue du Cloître-Sainte-Opportune, paroisse Saint-Germain-l'Auxerrois, d'autre part., 29 décembre 1603; MC/ET/VI/172/A
      La mère de la future est veuve en 2ndes noces de Jean Lambert, marchand pelletier.
      contrat de mariage; Delasault, Anne; Lambert, Jean; Pillemy, Louis; Tieri, Antoine; Tieri, Marguerite; fourreur; juriste; tapissier
  - Minutes et brevets. 1603, MC/ET/VI/172/B
    Actes et brevets.
    ET/VI/172 bis
    brevet notarié
  - Minutes. 1604, janvier - 2 septembre, janvier - 2 septembre 1604; MC/ET/VI/173; registre
    - Testament de Jean Allabat, dit le Cadet, soldat., 17 février 1603; MC/ET/VI/173
      testament; Allabat, Jean (dit le Cadet)
    - Contrat de mariage entre Hilaire Sorin, âgé de 25 ans, compagnon boulanger, demeurant rue de la Cossonnerie, paroisse Saint-Eustache, d'une part, et Suzanne Alyenart, fille de Jean Alyenart, décédé, potier d'étain, demeurant à Montdidier, et de Antoinette Leleu, d'autre part., 15 février 1604; MC/ET/VI/173
      contrat de mariage; Montdidier (Somme); Cossonnerie (rue de la); Aliénart, Jean; Aliénart, Suzanne; Leleu, Antoinette; Sorin, Hilaire; boulanger; potier